【裁判字號】    97,訴,880
【裁判日期】    970507
【裁判案由】    違反毒品危害防制條例
【裁判全文】
臺灣彰化地方法院刑事判決                97年度訴字第880號
公  訴  人  臺灣彰化地方法院檢察署檢察官
被      告  甲○○
                    （另案於臺灣雲林第二監獄執行中）
上列被告因違反毒品危害防制條例案件，經檢察官提起公訴（97
年度毒偵字第596號、第835號），於本院準備程序中，被告就被
訴事實為有罪之陳述，經裁定改行簡式審判程序，本院判決如下
：
    主  文
甲○○施用第一級毒品，累犯，處有期徒刑玖月。又施用第一級
毒品，累犯，處有期徒刑玖月。應執行有期徒刑壹年貳月。
    犯罪事實
一、甲○○曾於民國93年間，因竊盜案件，經本院以94年度易字
    第164 號判決判處有期徒刑8 月，嗣經臺灣高等法院臺中分
    院以94年度上易字第509 號判決駁回上訴確定，而於96年3
    月27日縮刑期滿執行完畢。又其曾因施用毒品案件，經本院
    以95年度毒聲字第30號裁定送觀察、勒戒後，認有繼續施用
    毒品之傾向，再經本院以95年度毒聲字第156 號裁定令入戒
    治處所施以強制戒治，於96年1 月26日因無繼續強制戒治必
    要而釋放，並由臺灣彰化地方法院檢察署檢察官以96年度戒
    毒偵字第44號為不起訴處分確定。詎其仍未戒除毒癮，在前
    開強制戒治執行完畢釋放後5 年內，復基於施用第一級毒品
    海洛因之犯意，分別於96年11月18日下午5 、6 時許（經檢
    察官當庭更正犯罪時間）及97年1 月8 日上午10時許，在其
    位於彰化縣社頭鄉○○村○○路○ 段395 巷2 號住所，以將
    第一級毒品海洛因粉末置入注射針筒內加水後，再以針筒注
    射手臂血管之方式，各施用第一級毒品海洛因1 次。嗣先後
    於96年11月18日晚間8 時55分許及97年1 月8 日晚間7 時許
    ，因其為毒品列管人口而為警通知定期採集尿液，經警採集
    其尿液送驗，結果均呈嗎啡陽性反應，而查悉上情。
二、案經彰化縣警察局田中分局報請臺灣彰化地方法院檢察署檢
    察官偵查起訴。
    理  由
一、按除被告所犯為死刑、無期徒刑、最輕本刑為3 年以上有期
    徒刑之罪或高等法院管轄第1 審案件者外，於前條第1 項程
    序進行中，被告先就被訴事實為有罪之陳述時，審判長得告
    知被告簡式審判程序之旨，並聽取當事人、代理人、辯護人
    及輔佐人之意見後，裁定進行簡式審判程序；除簡式審判程
    序及簡易程序案件外，第1 審應行合議審判，刑事訴訟法第
    273 條之1 第1 項、第284 條之1 分別定有明文。本件被告
    甲○○所涉係死刑、無期徒刑、最輕本刑為3 年以上有期徒
    刑之罪或高等法院管轄第1 審案件以外之罪，並於本院行準
    備程序時就被訴事實為有罪之陳述，本院合議庭依前揭規定
    ，經評議結果，裁定改由受命法官獨任行簡式審判程序。
二、上開犯罪事實，業據被告甲○○於本院審理時坦承不諱，又
    被告經警2 次採集其尿液送驗結果，確均呈嗎啡陽性反應，
    有應受尿液採驗人尿液檢體採集送驗紀錄表2 紙、詮昕科技
    股份有限公司於96年12月6 日、97年1 月24日出具之濫用藥
    物尿液檢驗報告各1 紙附卷可稽，足徵被告之自白確與事實
    相符，堪以採信。再被告曾因施用毒品案件，經本院以95年
    度毒聲字第30號裁定送觀察、勒戒後，認有繼續施用毒品之
    傾向，再經本院以95年度毒聲字第156 號裁定令入戒治處所
    施以強制戒治，於96年1 月26日因無繼續強制戒治必要而釋
    放，並由臺灣彰化地方法院檢察署檢察官以96年度戒毒偵字
    第44號為不起訴處分確定乙節，亦有臺灣彰化地方法院檢察
    署刑案資料查註紀錄表及臺灣高等法院被告全國前案紀錄表
    各1 份在卷可參。本件事證明確，被告上開犯行洵堪認定，
    應依法論科。
三、核被告甲○○所為，均係犯毒品危害防制條例第10條第1 項
    之施用第一級毒品罪。被告持有第一級毒品進而施用，其持
    有第一級毒品之低度行為，均應為其施用第一級毒品之高度
    行為吸收，不另論罪。被告所犯2 次施用第一級毒品海洛因
    之犯行，犯意各別，應予分論併罰。再被告曾於93年間，因
    犯竊盜案件，經本院以94年度易字第164 號判決判處有期徒
    刑8 月，嗣經臺灣高等法院臺中分院以94年度上易字第509
    號判決駁回上訴確定，甫於96年3 月27日縮刑期滿執行完畢
    等情，有臺灣彰化地方法院檢察署刑案資料查註紀錄表及臺
    灣高等法院被告全國前案紀錄表各1 份在卷可憑，其於有期
    徒刑執行完畢後，5 年以內故意再犯本件有期徒刑以上之罪
    ，均為累犯，均應依刑法第47條第1 項之規定加重其刑。爰
    審酌被告有多次施用毒品之前科，暨其施用毒品之動機、目
    的、方法、不知珍惜身體、施用毒品所生危害，暨犯後坦承
    犯行之態度等一切情狀，分別量處如主文所示之刑，並定其
    應執行刑，以示懲儆。
據上論斷，應依刑事訴訟法第273 條之1 第1 項、第299 條第1
項前段，毒品危害防制條例第10條第1 項，刑法第11條前段、第
47條第1 項，第51條第5 款，判決如主文。
本案經檢察官黃淑媛到庭執行職務。
中    華    民    國    97    年    5     月    7     日
                  刑事第一庭          法  官  郭麗萍
以上正本證明與原本無異。
如不服本判決，應於判決送達後10日內，向本院提出上訴書狀，
上訴書狀應「敘述具體上訴理由」，並按他造當事人之人數附繕
本。「切勿逕送上級法院」。
中    華    民    國    97    年    5     月    8     日
                                      書記官  張子涵
附錄本案論罪科刑法條全文：
毒品危害防制條例第10條
施用第一級毒品者，處 6 月以上 5 年以下有期徒刑。
施用第二級毒品者，處 3 年以下有期徒刑。


司法院資訊處製作；財團法人民間司法改革基金會備份。
